臺灣屏東地方法院刑事判決　　　　　　　　94年度易字第57號
公　訴　人　臺灣屏東地方法院檢察署檢察官
被　　　告　丙○○
選任辯護人　葉武侯律師
上列被告因竊盜等案件，經檢察官提起公訴（93年度偵字第5784
號），本院判決如下：
    主  文
丙○○竊盜，累犯，處有期徒刑伍月，如易科罰金，以佰元折
算壹日。又服用酒類，不能安全駕駛動力交通工具而駕駛，累犯
，處有期徒刑月，如易科罰金，以佰元折算壹日。又傷害人
之身體，累犯，處有期徒刑月，如易科罰金，以佰元折算壹
日。應執行有期徒刑玖月，如易科罰金，以佰元折算壹日。
    事  實
一、丙○○前曾於民國92年間因贓物案件，經本院以92年度屏簡
    字第120 號判決判處有期徒刑3 月，並經本院以92年度簡上
    字第65號判決駁回上訴而確定，甫於93年3 月12日執行完畢
    。詎其猶不知悛悔，竟意圖為自己不法所有，於93年9 月22
    日12時許，騎乘車牌號碼TXL-097 號輕型機車至屏東縣萬丹
    鄉灣內村高屏溪埔灣內段，見戊○○所有位於該處之漁塭無
    人看管，認有機可趁，遂自圍籬損壞處進入該漁塭內，徒手
    竊取戊○○所有置於該漁塭內之電纜線約50公尺，迨於同日
    14時30分許得手後，乃將所竊得之電纜線以上開機車載運至
    屏東縣萬丹鄉香社村下社皮墓園，且在該處將電纜線引火燃
    燒，惟經戊○○於上開漁塭發現後，遂尾隨丙○○至上開墓
    園，並當場質問丙○○，丙○○見狀隨即逃離現場。丙○○
    復於同日17時至18時許在屏東縣萬丹鄉萬丹菜市場飲用啤酒
    後，明知其控制力及注意力已因酒精而嚴重受影響，已達不
    能安全駕駛動力交通工具之狀態，竟仍酒後騎乘上開機車，
    自上開飲酒處出發返回其位於屏東縣萬丹鄉之住處沐浴，再
    於同日20時許自其住處騎乘上開機車至上開墓園欲取走燃燒
    後之電纜線，於同日20時30分許其正撿拾燃燒後之電纜線之
    際，為在場埋伏之戊○○及其子己○○發現而欲上前逮捕之
    ，丙○○為求脫逃，竟基於傷害他人身體之犯意，與戊○○
    及己○○發生扭打，徒手折戊○○之左手拇指，致戊○○受
    有左手拇指3 公分挫裂傷瘀腫之傷害，丙○○並趁戊○○及
    己○○倒地時，騎乘上開機車沿屏東縣萬丹鄉○○○○道路
    由西往東方向逃逸，於同日21時許行經屏東縣萬丹鄉○○村
    ○○路與新庄路口時，不慎撞擊原沿屏東縣萬丹鄉○○村○○路由南往北方向行駛，由吳正杰駕駛之車牌號碼9M-3559
    號自小客車，丙○○當場人車倒地，旋經送往東港安泰醫院
    急救，經檢測其血液中酒精濃度為155.68MG/DL （換算為呼
    氣後之酒精濃度為每公升0.78毫克）後，查知上情。
二、案經戊○○訴由屏東縣警察局屏東分局報請臺灣屏東地方法
    院檢察官偵查起訴。
    理  由
一、按被告以外之人於警詢中之陳述，雖屬刑事訴訟法第159 條
    所稱之「審判外之陳述」，然告訴人戊○○、證人己○○、
    乙○○於警詢中之指述及證述，此等證據方法經公訴人提出
    後，經本院於準備程序時詢問被告丙○○、辯護人就此項證
    據方法之證據能力之意見，被告、辯護人均答以無意見，且
    至言詞辯論終結前未聲明異議，經本院審酌該陳述作成之情
    況，認渠等於警詢中之陳述均符合刑事訴訟法第159 條之5
    之規定，自得作為證據，合先敘明。
二、上揭服用酒類不能安全駕駛動力交通工具而駕駛之犯行，業
    據被告丙○○於本院審理時供承不諱，核與證人乙○○於警
    詢時（見警卷第29頁、第30頁）及證人甲○○於本院審理時
    （見本院卷第73頁）證述之情相符，並有道路交通事故現場
    圖、道路交通事故調查報告表(一)、(二)、安泰醫院酒精濃度檢
    查單、刑法第185 條之3 案件測試觀察紀錄表各1 紙在卷足
    憑，堪信被告此部分之自白與事實相符，事證明確，被告服
    用酒類不能安全駕駛動力交通工具而駕駛之犯行堪予認定。
三、訊據被告丙○○固坦承於93年9 月22日20時30許至上開墓園
    ，並與戊○○及己○○發生拉扯之事實，惟矢口否認有為竊
    盜及傷害之犯行，辯稱：伊當天沒有去戊○○的漁塭，伊去
    墓園係為了撿蝸牛，在墓園被戊○○及己○○抓，始掙扎跑
    走，並無傷害之犯意云云。經查：
  (一)證人即告訴人戊○○於本院審理時結證稱：93年9 月22日當
    日被告去伊的漁塭偷電纜線，被告中午進去，伊就在附近監
    看，被告不知道伊在看他，被告大約下午2 點40分左右從漁
    塭出來，伊跟蹤被告到墓園約3 點，後來跟丟了，被告在墓
    園點火燒電纜線，伊看到煙才走過去質問被告是否剪伊的電
    線來燒，被告看到伊就跑去騎機車走了，伊有報警，伊兒子
    下班回來後，伊跟伊兒子講說有人偷剪電線，渠等（當晚）
    6 點多去派出所報案，7 點多再去墓園埋伏，8 點多被告空
    手抵達墓園，伊跟伊兒子就去抓他，渠等就跟被告發生拉扯
    ，伊兒子壓住被告，伊把被告的褲子拉住，被告的褲子被伊
    拉下來留在現場，被告就掙脫伊兒子並折伊的手，造成伊的
    手受傷後就跑走了，之後伊有報警，所長帶伊在現場找被告
    找不到，後來有人報案說有車禍，就發現是被告發生車禍，
    所長載渠等到東港安泰醫院指認被告，被告是騎車牌097 號
    輕型機車。當天大約中午12點過後，伊就發現被告在漁塭內
    ，被告在偷時躲在寮子內，伊在附近監看他，被告是在2 點
    半左右離開漁塭，被告當時要離開時電纜線放在他所騎的機
    車腳踏板處，伊在3 點10分看到被告在墓園內燒電纜線，伊
    當時馬上打電話報案，警方有趕到，但是沒有抓到被告，當
    天下午在公墓有看到被告在燒電纜線，晚上則沒有，被告是
    下午就燒了，晚上是去拿，伊不知道被告如何偷電纜線，電
    纜線是放在地上沒有固定，被告是用手拔走電纜線的，伊的
    漁塭本來有圍籬，後來因為被水沖壞，被告是從壞掉的地方
    進去的等語（見本院卷第62頁至第65頁）；於警詢時指述稱
    ：93年9 月22日14時30分許，在屏東縣萬丹鄉灣內村高屏溪
    埔灣內段的漁塭內發現一名男子正在行竊，該名男子當時正
    在將竊取之電纜線搬至外面，伊沒有驚動他而是在外埋伏，
    竊嫌是由大門旁進入，圍籬本來就壞了，竊嫌由大門旁出來
    ，將竊取之電纜線放置在機車腳踏板上，該機車是1 部輕機
    車，綠色，後3 碼為097 （前英文字看不懂），竊嫌往後村
    村方向離去，伊便在後跟蹤，一直跟到香社村下社皮墓園，
    伊進入墓園時竊嫌正在點燃所竊取之電纜線，當時伊有向前
    制止他，要抓他時他就跑了，伊於15時30分許有報案，伊於
    同日20時30分許與伊兒子再次進入墓園時，發現該竊嫌正在
    蹲著撿已燃燒完之電纜線，伊發現時就和伊兒子合力要將他
    抓住，竊嫌發現時便起身想跑，伊就立即將他抱住後兩人都
    倒地，伊兒子將他壓在地上，竊嫌倒下後身體一直扭動，雙
    手亂撥亂揮動，伊與竊嫌拉扯時受有左手拇指挫裂傷瘀腫之
    傷害，當天發生車禍之丙○○就是竊嫌，警方所查扣之輕機
    車TXL-097 號就是竊嫌所騎乘之機車等語（見警卷第18頁至
    第21頁）。證人己○○於本院審理時結證稱：93年9 月22日
    伊下班回家後，伊父親跟伊說電線被偷了，渠等在7 點多去
    墓園埋伏，就遇到被告，後來被他逃走，渠等就趕快去報警
    ，8 點多渠等再跟警察回到墓園找，之後就有人報案說有車
    禍，渠等就跟警察到東港安泰醫院指認被告，伊父親是在與
    被告拉扯時受傷，伊有當場看到，被告到墓園時是空手來，
    他在撿燃燒後的電線，伊看到的時候那些電線已經燒完，當
    天晚上被告是用走的進去墓園，渠等是從北邊進去墓園埋伏
    ，被告從南邊走進墓園，渠等埋伏在被告燒電線旁，靠北邊
    ，警詢筆錄實在，被告從墓園西邊跑走，伊跟伊父親覺得會
    怕，所以沒有追上去，就趕快報警。現場是昏暗的，渠等先
    看到有人影，就是被告走過來到電纜線處蹲下去撿電纜線，
    渠等兩人就上前說「你再跑」，被告就直接說渠等誤會他，
    然後被告就想要逃走，之後就發生拉扯，在拉扯過程中，被
    告被伊壓在地上，在渠等要把他拉出來的時候，他的褲子被
    伊父親拉下來，但是伊後來沒有壓緊被告，他就起身掙脫跑
    掉了，伊父親是相互拉扯時受傷等語（見本院卷第68頁至第
    70頁）；於警詢時證稱：伊和伊父親於93年9 月22日晚上到
    達墓園時發現竊嫌正在拿電線，竊嫌就是丙○○，伊發現他
    時就從後方抱住不放，當時被告是趴下，伊父親就拉住他的
    褲子然後拉扯，後來就被他跑走，丙○○當時要掙脫，一直
    掙扎，他就拉住伊父親的手，扭伊父親的左手大拇指。是伊
    下班回來聽伊父親說今日有發現丙○○偷電線，當場看到然
    後沿路跟蹤丙○○到墓園燒電線地點，伊有到醫院指認丙○○等語（見警卷第24頁至第24頁）。證人即查獲員警辛○○
    於本院審理時結證稱：本件是被告發生車禍後，渠等依照留
    在車禍現場的車牌到醫院查獲被告，車禍現場的車牌與戊○○報案的車號是一樣的，戊○○於93年9 月22日下午3 點30
    分有到派出所去報案，晚上大約7 點20分左右有再去報案，
    戊○○說要去埋伏，因為電纜線已經燒好了，研判被告會再
    來拿，發現車子以後才找到被告這個人，下午戊○○來報案
    時，不確定是哪一個人，晚上埋伏發生衝突後，才知道當事
    人是丙○○，後來到醫院指認時就確定是被告，戊○○與被
    告在當天晚上8 點多發生衝突完後有打電話給伊，伊有到現
    場，被告已經跑掉，渠等有在現場搜尋被告，但是沒有找到
    ，在搜尋過程中沒有看到任何兇器，只看到燒好的電纜線，
    還有被告遺留在現場的外褲、內褲、鞋子，戊○○下午報案
    時有跟伊說嫌疑人的車號，但是還不知道車主是誰，是直到
    車禍後才知道車主是被告家人，渠等就調被告的口卡，讓戊○○人指認，是警方先查到完整車號等語（見本院卷第75
    頁至第77頁）。證人即查獲員警庚○○於本院審理時結證稱
    ：被告發生車禍時伊有到現場處理，伊看到機車車牌就懷疑
    是下午戊○○報案說的車牌，就叫同仁查詢，後來就知道車
    子是被告的，之後伊就回報所長，所長再帶告訴人到醫院指
    認，下午戊○○報案時伊沒有在派出所，是晚上戊○○跟他
    兒子來報案，伊有在派出所，那時候渠等說嫌疑人的車號，
    戊○○當時只說車牌的數字及車輛顏色，伊就很有印象等語
    （見本院卷第79頁）。是告訴人戊○○之指述及證述核與證
    人己○○、辛○○、庚○○之證述均相符，且告訴人戊○○
    提供予警方之竊嫌所騎乘之機車後3 碼車號確實與被告丙○○所騎乘之機車車號相同，再告訴人戊○○於本件案發當日
    下午及夜間均曾親眼發現被告，並3 度報警處理，足認告訴
    人戊○○應無誤認之可能，其指述及證述應與事實相符而可
    採信，又被告在上開墓園撿拾所竊得之電纜線時，為告訴人
    戊○○及己○○發現並阻止其離開現場，其急於逃離該墓園
    而與告訴人戊○○及己○○發生扭打，此項扭打他人可能成
    傷之結果並為被告所能預見，其猶為之，堪認被告有傷害之
    故意，此外，並有贓物認領保管單（見警卷第37頁）、新林
    診所診斷證明書（見警卷第56頁）各1 紙及相片數幀在卷足
    憑，堪認被告確有為本件竊盜及傷害之犯行。
  (二)另觀諸卷附被告丙○○所使用之0000000000號行動電話於93
    年9 月22日之通聯紀錄（見本院卷第29頁、第30頁），可知
    被告於當日13時13分56秒、13時29分40秒、13時36分15秒、
    13時58分42秒之通話，均係經由設置於屏東縣萬丹鄉○○路
    73-6號3 樓樓頂之基地台收發話，而屏東縣萬丹鄉灣內村高
    屏溪埔灣內段（戊○○漁塭）、屏東縣萬丹鄉香社村下社皮
    墓園，均可經由該基地台收發話，且設置於該處之基地台已
    於93年10月4 日拆除等情，亦有遠傳電信股份有限公司（下
    稱遠傳公司）94年7 月1 日遠傳（業服）字第09401211號函
    （見本院卷第113 頁）在卷足憑，足證告訴人戊○○之上開
    指述及證述與事實相符，堪認被告於93年9 月22日當日下午
    確曾在戊○○漁塭內偷竊電纜線，並至上開墓園引火燃燒電
    纜線。至遠傳公司94年6 月8 日遠傳（業服）字第09401023
    號函（見本院卷第104 頁）雖指出戊○○漁塭、上開墓園之
    收發話基地台位置可能為屏東縣萬丹鄉○○路548 號4 樓屋
    頂、屏東縣新園鄉○○○段143-3 地號上等處，惟查，設置
    於屏東縣萬丹鄉○○路73-6號3 樓樓頂之基地台已於93年10
    月4 日拆除，已如上述，自難強求遠傳公司於94年6 月8 日
    函覆時主動指出戊○○漁塭、上開墓園可由設置於該處之基
    地台收發話，另該函亦指出基地台位於鄉間時，其可收發話
    之區域範圍可能約1 至3 公里，更甚者則有可能超過5 公里
    等情，而戊○○漁塭至屏東縣萬丹鄉○○路73-6號3 樓樓頂
    之距離為3 公里、上開墓園至屏東縣萬丹鄉○○路73-6號3
    樓樓頂之距離為2.6 公里等情，則有相關位置圖（見本院卷
    第111 頁）附卷可稽，且該2 處均屬鄉間，亦有現場照片可
    憑，足認該2 處確均涵蓋在設置於屏東縣萬丹鄉○○路73-6
    號3 樓樓頂之基地台收發話之區域範圍內，是難認遠傳電信
    股份有限公司上開二份函文有何矛盾之處。又辯護意旨雖以
    依上開通聯紀錄所示，被告於93年9 月22日15時12分38秒之
    通話係經由設置於屏東縣萬丹鄉○○路399 號5 樓樓頂之基
    地台收發話，足證被告當時係在該處附近，而認告訴人戊○○指述及證述曾於當日15時10分許在上開墓園看見被告燃燒
    電纜線係誤認云云，惟告訴人戊○○之指述及證述與證人己○○、辛○○、庚○○之證述均相符，已如上述，且人之記
    憶有限，對於時間之記憶有所偏差亦屬人之常情，尚難以此
    即遽認告訴人戊○○之指述及證述與事實不符。
  (三)再被告丙○○於警詢時供稱：93年9 月22日14時30分許，伊
    在萬丹菜市場內麵攤吃麵，伊是被甲○○用自小客車載的云
    云（見警卷第7 頁反面、第8 頁正面）；於偵查中供稱：那
    天甲○○打電話給伊，伊跟他去潮州，下午3 點從伊家出去
    ，回來時已經6 點多了（見偵查卷第11頁）；於本院審理時
    供稱：當天中午12左右時伊在家，大約下午2 點多出門到萬
    丹菜市場附近，當時只有伊自己去吃麵，吃完後伊有去媽祖
    廟買鹽酥雞，甲○○當天有跟伊碰面，他好像有跟伊去吃麵
    ，都是在菜市場吃麵，但是不是同一攤，甲○○當天大概是
    下午4 、5 點多與伊碰面，渠等有一起去吃麵，當天有去潮
    州，伊本來要去找甲○○，但是他不在，甲○○有打電話給
    伊，渠等約在媽祖廟，伊跟甲○○在麵攤時伊有喝一瓶啤酒
    ，跟甲○○喝完酒後約5 、6 點左右，從菜市場騎機車出發
    要回家洗澡，之後7 、8 點再從家裡騎機車出發去墓園撿蝸
    牛等語（見本院卷第81頁至第82頁），是被告所辯前後已有
    所矛盾，且與證人甲○○於偵查中結證稱：當天是伊打電話
    給被告，約下午3 點，渠等約在萬丹媽祖廟等，渠等去萬丹
    菜市場吃麵等語（見偵查卷第12頁）；於本院審理時結證稱
    ：93年9 月22日下午3 點有用0000000000號行動電話與被告
    聯絡，伊跟被告打電話聯絡約在萬丹媽祖廟碰面，碰面後就
    一起去吃麵、談事情，被告有喝一瓶啤酒，約6 點多離開，
    伊是在萬大橋那邊打電話給被告，打完電話後約10多分鐘就
    到媽祖廟，之後被告就馬上到了，當天伊與被告沒有在潮州
    見面，與被告約在媽祖廟見面時，被告沒有去買鹽酥雞等語
    （見本院卷第71頁至第74頁）均不相符，又依上開通聯紀錄
    所示，證人甲○○係分別於93年9 月22日17時08分58秒、17
    時22分50秒，以其所使用之0000000000號行動電話撥打被告
    所使用之0000000000號行動電話，足證渠2 人應係於當日17
    時後始碰面，則證人甲○○之證詞自難採為對被告有利認定
    之依據。此外，本件案發現場之上開墓園於93年9 月22日並
    未遺留有手電筒、探照燈、籃子、蝸牛等物，且當天並未下
    雨等情，亦據證人己○○、辛○○、庚○○證述明確（分別
    見本院卷第71頁、第76頁、第77頁、第78頁），則被告辯稱
    當天晚上去墓園係為了撿蝸牛云云，顯與事實不符。至證人
    丁○○雖於本院審理時結證稱：93年9 月22日是否在該墓園
    工作忘記了，警詢筆錄第27頁所述實在，伊在警詢時指認的
    那個人就是在庭的被告，伊看過被告在燒東西有黑煙升起，
    伊才知道他在燒電線，伊沒有注意到他有無做其他事，伊有
    看過在場之戊○○，他有來問伊說是否看到有人在燒電線，
    當天伊沒有看到有人在燒，伊沒有注意被告有無在墓園撿蝸
    牛，伊只是在工作時偶而有遇過被告而已，現在不太記得93
    年9 月22日下午是否看到被告在現場燒電纜線，當時問伊應
    該記得，也不記得當天下午六6 點45分時是否看到被告在現
    場燒電纜線，作警詢筆錄時，離案發時比較近，所以伊記得
    ，當時講的都實在等語（見本院卷第66頁、第67頁）；於警
    詢時證稱：93年9 月22日下午6 時45分許在墓園內有看見一
    位竊嫌每天多會來燃燒電纜線，伊有看見戊○○告訴伊說竊
    嫌跑掉了，最後一次看見竊嫌大約在93年9 月22日15時在墓
    園看見的等語（見警卷第27頁、第28頁），惟此為被告所否
    認，且告訴人戊○○於本院審理時結證稱：當天下午3 點左
    右在墓園沒有看到其他人等語（見本院卷第63頁），其於警
    詢時及偵查中復均未提及曾於墓園見過證人丁○○，又證人
    丁○○關於最後一次於何時看見被告所述亦有所矛盾，本院
    因認證人丁○○之證詞與事實不符而不可採信，併此敘明。
    綜上所述，本件事證明確，被告所辯均係事後卸責之詞，均
    不足採，被告之竊盜及傷害犯行均堪認定。
二、核被告丙○○所為，係犯刑法第320 條第1 項之竊盜罪、同
    法第185 條之3 之服用酒類不能安全駕駛動力交通工具而駕
    駛罪，及同法第277 條第1 項之傷害罪。被告所犯上開3 罪
    間，犯意個別、行為互殊，應予分論併罰；被告前後多次酒
    後駕車之犯行係於極密接之時地所為，堪認其係出於一個犯
    罪決意而為之，應論以接續犯。又被告前曾於92年間因贓物
    案件，經本院以92年度屏簡字第120 號判決判處有期徒刑3
    月，並經本院以92年度簡上字第65號判決駁回上訴而確定，
    甫於93年3 月12日執行完畢等情，有臺灣高等法院被告前案
    紀錄表1 份在卷足憑，其於受有期徒刑執行完畢，5 年以內
    再犯本件有期徒刑以上之罪，為累犯，應依刑法第47條之規
    定加重其刑。爰審酌被告不思正途營生，竟貪圖小利而為
    本件竊盜犯行，使他人受無妄之損失，亦破壞社會治安，又
    明知酒精成分對人之意識能力具有不良影響，酒後駕車對一
    般往來之公眾及駕駛人自身皆具有高度危險性，既漠視自己
    安危，尤枉顧公眾安全，且竟於犯行遭發覺後為脫免逮捕而
    出手傷人，此外，並審酌其犯後僅坦承部分犯行，飾辭狡辯
    態度不佳，及其犯罪之目的、手段等一切情狀，就其所犯3
    罪分別量處如主文所示之刑，併均諭知易科罰金之折算標準
    ，並定其應執行之刑，以資懲儆。至扣案之菜刀1 把，非屬
    違禁物，亦非被告所有供犯罪所用之物，爰不予宣告沒收。
據上論斷，應依刑事訴訟法第299 條第1 項前段，刑法第320 條
第1 項、第185 條之3 、第277 條第1 項、第47條、第41條第1
項前段、第2 項、第51條第5 款，罰金罰鍰提高標準條例第1 條
、第2 條，判決如主文。
本案經檢察官葉容芳到庭執行職務。
中　　華　　民　　國　　94　　年　　8 　　月　　16　　日
                  刑事第六庭    審判長法  官   石家禎
                                      法  官   許心
                                      法  官   林家聖
以上正本證明與原本無異。
如不服本判決應於收受本判決送達後10日內向本院提出上訴書狀
，其未敘述上訴理由者，並得於提起上訴後10日內向本院補提理
由書狀（均須按他造當事人之人數附繕本）「切勿逕送上級法院
」
                                書記官  莊正彬
中　　華　　民　　國　　94　　年　　8 　　月　　16　　日
附錄本判決論罪科行法條全文：
刑法第185 條之3
服用毒品、麻醉藥品、酒類或其他相類之物，不能安全駕駛動力
交通工具而駕駛者，處一年以下有期徒刑、拘役或三萬元以下罰
金。
刑法第277 條第1 項
傷害人之身體或健康者，處三年以下有期徒刑、拘役或一千元以
下罰金。
刑法第320 條第1 項
意圖為自己或第三人不法之所有，而竊取他人之動產者，為竊盜
罪，處五年以下有期徒刑、拘役或五百元以下罰金。
